---
title: "Manipulacion de datos con Tidyverse"
output: html_notebook
---

Instalamos el paquete gapminder


```{r}
#install.packages("gapminder")

```

Cargamos los paquetes necesarios

```{r}
library(gapminder) # cargamos los datos
library(tidyverse)
```


Veamos nuestro dataset

```{r}
gapminder
```

En el siguiente link encontraras una explicación de los datos
https://www.youtube.com/watch?v=jbkSRLYSojo


```{r}
summary(gapminder)
```

# Tu turno 1

Ya tenemos cargado nuestro dataset

Ahora crea una variable donde estén todos los Países con población menor o igual a  *2793664*


```{r}


```


# Tu turno 2

Ahora crea una variable donde estén todos los Países de Asia

```{r}


```


# Tu turno 3

Ahora crea una variable y guarda a los Países del año de 1952 en el continente de África

```{r}

```

# Tu turno 4

Países donde el gdpPercap es superior a *7215* o la esperanza de vida sea igual o superior a los 60 años

```{r}


```

# Tu turno 5

Todos los Países de Asia, Oceanía o África



```{r}


```

# Tu turno 6

Cual es el menor pib per cápita registrado?

```{r}


```


# Tu turno 7

Y el mayor?

```{r}


```

# Tu turno 8

Puedes decir que país y en que año se tiene la menor población con el mayor pib per cápita?

```{r}


```


# Tu turno 9

Usa  " %>% " para crear la siguiente secuencia

- Filtra los datos de gapminder donde solo se encuentre el continente de Africa, para el año de 1972
- Selecciona solo las columnas country y gdpPercap
- Ordénalos de tal manera que localicemos que pais tuvo el pib per cápita mas alto

```{r}


```
