---
title: "mutate() y summarize"
output: html_notebook
---

Cargamos los paquetes necesarios

```{r}
library(tidyverse)
library(babynames)
```

# Tu turno 1

Usando la función summarize() muestra los siguientes datos

1.- El primer(mínimo) año en babynames
2.- El ultimo(máximo) año en babynames
3.- El total de todos los niños registrados

*Recuerda las funciones min() y max()*

```{r}

```


# Tu turno 2

Extrae todas las observaciones que sean iguales a tu nombre.
¿Cuántos son? ¿En que año apareció por primera vez tu nombre?


```{r}


```



# Tu turno 3

Ahora ¿podrías decir en cuantos años aparece tu nombre?

```{r}

```

# Tu turno 4

¿Cuántos niños fueron registrados en cada año?

```{r}


```

# Tu turno 5

Para el año 2015 ¿Cuántos hombres y cuantas mujeres se encuentran registradas?

```{r}


```

# Tu turno 5

Usando *group_by*, *summarise* y *arrange*, muestra cual es el nombre mas popular


```{r}


```

# Tu turno 6

Crearemos una versión reducida del dataset `flights`

```{r}
flights_reducido <- flights %>% select(year:day,
                                       ends_with("delay"),
                                       distance,
                                       air_time)

flights_reducido
```


Ahora crea dos nuevas columnas, la primera se llamara *distancia_metros* y como su nombre lo indica contendrá la distancia pero en metros, y por otra parte crearemos la columna *horas_air_time* la cual contiene el tiempo de vuelo en horas

```{r}


```
